臺灣臺北地方法院民事判決　　　　　　 95年度訴字第11165號
原　　　告　乙○○
被　　　告　甲○○
上列當事人間請求清償借款事件，本院於中華民國九十五年一月
十八日言詞辯論終結，判決如下：
    主  文
被告應給付原告新台幣伍拾柒萬元，及自民國九十五年八月三十
日起至清償日止，按年息百分之五計算之利息。
訴訟費用由被告負擔。
    事實及理由
壹、原告主張：
　　被告於民國87、88年間向原告共借款新台幣（下同）430,00
　　0元，復又於90年取走一批價值170,000元之貨物，總計積欠
　　原告600,000元。嗣後，經原告多次催討，被告僅返還30,00
  　0元，尚欠570,000元未償還，為此原告向鈞院聲請發支付命
    令並獲鈞院核發95年度促字第35234號支付命令在案。今被
    告就該支付命令聲明異議，經調解不成立，依民事訴訟法第
    519條第1項之規定，以此支付命令之聲請，視為起訴，爰依
    借款返還請求權提起本件訴訟。並聲明：被告應給付原告
    570,000元及自支付命令繕本送達翌日起至清償日止，按周
    年利率5%計算之利息。
貳、被告則以下列辯詞置辯：
　　就原告稱被告於87、88年間向其共借款430,000元部分，其
  　中被告確於87年間向原告借取300,000元，然被告已於原告
    開立通信器材行時，因原告資金需求，以現金當面交付方式
    償還200,000元予原告；至於原告稱被告於88年所借取130,0
    00元部分，印象中並無此事。另原告稱被告於90年間取走貨
    物一批部分，因被告於89年4月亦與友人合開通信器材行，
    取貨乃交易行為，且當時亦已銀貨兩訖，故即使有上開款項
    亦已結清，被告應只剩70,000元未還。並聲明：駁回原告之
    訴。
參、兩造不爭執之事實：被告於87年間向原告借款300,000元，
肆、得心證之理由：
一、原告主張之事實，業據其提出存證信函、掛號函件執據、支
    票影本為證，被告則以上開辯詞資為抗辯，故本件爭執點在
    於被告向原告所借300,000元中是否已償還200,000元？被告
    於88年7月間有無向原告借130,000元及90年間有無取走價值
    170,000元之貨品？茲分別判斷如下：
（一）按當事人主張有利於己之事實者，就其事實有舉證之責任
      民事訴訟法第277條定有明文。查被告雖辯稱其向原告所
　　　借300,000元中已償還200,000元云云，惟為原告所否認，
  　　被告應就此已償還之有利之事實負舉證責任，惟被告已自
    　承無法提出具體證明等語，是以被告既無法舉證以實其說
      ，應認被告所辯不足採信。
（二）又查原告主張被告於88年7月間向原告借130,000元及90
      年間取走價值170,000元之貨品部分，雖經被告否認，惟
      原告復提出票面金額分別均為300,000元之支票二紙為證
      ，主張嗣後被告要去大陸前，伊向被告要錢的時候，被告
      簽發上開二紙支票給伊，因為被告無法給付，所以沒有簽
      發票日期，只是作為證明等語，雖被告復辯稱伊想不起開
      票的理由云云，然查被告業自認上開二紙支票上之印章為
      其所有之事實，且觀之上開二紙支票確均無填寫發票日，
      依常情判斷，一般係作擔保或證明用之支票始未填載發票
      日，是以被告空言否認，應不足採，應認原告之主張為真
      正。
二、綜上所述，被告確對原告存有600,000元債務，而原告既自
    承被告已還30,000元等情，則原告依消費借貸法律關係，請
    求被告返還570,000元及自支付命令繕本送達翌日即95年8月
    30日起至清償日止，按年息百分之五計算之利息，為有理由
    ，應予准許。
伍、結論：本件原告之訴為有理由，依民事訴訟法第78條，判決
    如主文。
中　　華　　民　　國　　96　　年　　1 　　月　　31　　日
                  民事第二庭    法　官　黃雯惠
以上正本係照原本作成。
如對本判決上訴，須於判決送達後20日內向本院提出上訴狀。
中　　華　　民　　國　　96　　年　　1 　　月　　31　　日
                       　　　　 書記官　林玗倩
